【裁判字號】    95,上訴,292
【裁判日期】    950428
【裁判案由】    違反毒品危害防制條例
【裁判全文】
臺灣高等法院高雄分院刑事判決         95年度上訴字第292號
上  訴  人
即  被  告  甲○○
                    號
上列上訴人因違反毒品危害防制條例案件，不服臺灣高雄地方法
院94年度訴字第3745號中華民國94年12月30日第一審判決（起訴
案號：臺灣高雄地方法院檢察署94年度毒偵字第6589號、第7348
號；併辦案號：94年度毒偵字第9820號），提起上訴（併辦
案號：同署95年度毒偵字第1233、1512、2485號），本院依簡式
審判程序，判決如下：
    主  文
原判決關於施用第一級毒品及定應執行刑部分均撤銷。
甲○○連續施用第一級毒品，累犯，處有期徒刑壹年貳月，扣案
海洛因貳包（驗後合計淨重零點壹陸公克，空包裝重零點肆柒公
克）、海洛因壹包（驗後淨重零點伍肆公克、包裝重零點貳肆公
克）、海洛因壹包（淨重零點零貳公克、包裝重零點貳壹公克）
、及殘餘海洛因成份之塑膠袋壹只、殘餘海洛因成份針筒壹支，
均沒收銷燬之。扣案塑膠軟管壹條、空夾鏈袋壹拾壹只均沒收。
其餘上訴駁回。
甲○○上開第二項所處之刑與上訴駁回部分所處有期徒刑參月
，應執行有期徒刑壹年肆月。扣案海洛因貳包（驗後合計淨重零
點壹陸公克，空包裝重零點肆柒公克）、海洛因壹包（淨重零點
伍肆公克，包裝重零點貳肆公克）、海洛因壹包（淨重零點零貳
公克、包裝重零點貳壹公克）、及殘餘海洛因成份之塑膠袋壹只
、殘餘海洛因成份針筒壹支，均沒收銷燬之。扣案塑膠軟管壹條
、空夾鏈袋壹拾壹只均沒收。
    事  實
一、甲○○前因違反毒品危害防制條例案件，分別經本院以90年
    度上訴字第1876號判決有期徒刑10月確定及原審法院以91年
    度訴字笫2330號判決有期徒刑1 年確定，兩罪接續執行，於
    民國93年7 月5 日假釋付保護管束出監，嗣因撤銷假釋執行
    殘刑4 月5 日，甫於94年5 月7 日執行完畢，翌日出監。其
    前因施用毒品，於89年4 月7 日經執行強制戒治期滿，並經
    檢察官為不起訴處分；又因施用第一級毒品，經原審法院90
    年毒聲字第4052號裁定送強制戒治，嗣經停止戒治及撤銷停
    止戒治，令入戒治處所繼續戒治，而於92年1 月31日強制戒
    治執行完畢，翌日釋放（續執行上開有期徒刑）。甲○○仍
    不知戒除毒癮，於強制戒治執行完畢釋放後之5 年內，復基
    於施用第一級毒品海洛因及施用第二級毒品安非他命之概括
    犯意，連續為下列施用第一級、第二級毒品海洛因之行為：
（一）自94年7 月12日晚上10時許起至同年10月28日上午7 時許
      止，在高雄縣茄萣鄉○○村○○路○ 段22巷37號住處等處
      ，以將海洛因加水稀釋以針筒注射之方式，平均5 日施用
      1 次，連續施用第一級毒品海洛因多次；於94年7 月26
      日凌晨0 時許，在高雄縣茄萣鄉冠天下電子遊戲場廁所內
      ，以將甲基安非他命置於錫箔紙上以火燒烤之方式，施用
      第二級毒品甲基安非他命1 次。嗣分別於94年7 月13 日
      晚上9 時20分許，在高雄縣茄萣鄉○○路賜福宮前為警查
      獲海洛因共2 包（驗後合計淨重0.16公克，空包裝重0.47
      公克），並經警採其尿液送驗而查悉上情；94年7 月26日
      下午3 時5 分許，經警持搜索票至甲○○上開住處搜索，
      經甲○○同意採尿送驗，呈嗎啡及甲基安非他命陽性反應
      ；另於94年10月28日15時20分許，在臺南市警察局採尿送
      驗，呈嗎啡陽性反應，因而查悉上情。
（二）於94年12月17日上午8 時許，在上開住處，施用第一級毒
      品海洛因1 次，經警於同日下午14時20分許，於上開處所
      搜索，扣得海洛因1 包（驗後淨重0.54公克、包裝重0.24
      公克）。
（三）於95年1 月18日晚間11時許，在上開住處，施用海洛因1
      次，嗣於95年1 月19日14時50分許，在高雄縣茄萣鄉○○
      路○ 段16巷巷口，為警查獲，當場扣得海洛因1 包（淨重
      0.02公克，包裝重0.21公克）
（四）於95年3 月3 日晚間8 時許，在上開住處，以同一方式，
      施用海洛因1 次，嗣於同年月4 日，經警於同處扣得殘餘
      海洛因粉末之塑膠袋1 只、殘餘海洛因成份之針筒1 支，
      塑膠軟管1條及空夾鏈袋11個，因而查獲。
二、案經臺南市警察局第四分局及第六分局，高雄縣警察局湖內
    分局報請臺灣高雄地方法院檢察署檢察官偵查起訴及移送併
    辦審理。
    理  由
一、本件被告甲○○所犯係死刑、無期徒刑、最輕本刑為3 年以
    上有期徒刑以外之罪，其於本院審理中就被訴及併辦事實為
    認罪之陳述，經審判長告知簡式審判程序之旨，並聽取其與
    公訴人之意見後，認宜依簡式審判程序審理，而當庭合議裁
    定進行簡式審判程序，合先明。
二、訊之被告甲○○對前揭犯罪事實於本院審理中坦承不諱，其
    於94年7 月13日、94年10月28日、94年12月17日、95年1 月
    19日、95年3 月4 日先後經警採集之尿液，送驗結果均呈嗎
    啡陽性反應，此有長榮大學94年8 月3 日、94年11月11日確
    認報告，台灣檢驗科技股份有限公司94年12月30日編號
    KH2005C0000000號、95年2 月8 日編號KＺ000000000000 號
    95年3 月14日編號KＺ000000000000號濫用藥物尿液檢驗報告
    各1 份附卷可稽，（見偵一卷第28頁、警三卷第3 頁，本院
    卷第67頁、偵五卷第38頁、偵七卷第27頁）；於94年7 月26
    日、95年1 月19日經警採集之尿液，送驗後則呈嗎啡及甲基
    安非他命陽性反應，此有長榮大學94年8 月21日確認報告1
    份在卷可按（見警二卷第4 頁）。又先後扣案之海洛因2 包
    （驗後合計淨重0.16公克，空包裝重0.47公克）、海洛因1
    包（淨重0.02公克，包裝重0.21公克）及海洛因1 包（淨重
    0.54公克、包裝重0.24公克），確均為第一級毒品海洛因，
    此有法務部調查局94年9 月22日調科壹字第220020954 號、
    95年3 月28日調科壹字第220022691 號、調科壹字第
    220023081 號鑑定通知書各1 份存卷可參（見偵一卷第9 頁
    、本院卷第41頁、66頁）。此外，上開扣案殘餘粉末之塑膠
    袋1 只、及針筒1 支，均殘餘海洛因成份，並有高雄醫學大
    學附設中和紀念醫院0000-000號、0000-000號檢驗報告各1
    份在卷可參（見本院卷第64、65頁）。被告上開犯罪事實復
    有被告所有施用海洛因所用之塑膠軟管1 條及預備供施用海
    洛因所用之空夾鏈帶11只扣案可為佐證，事證明確，堪可認
    定。被告前因施用毒品，於89年4 月7 日經執行強制戒治期
    滿，並經檢察官為不起訴處分；又因施用第一級毒品，經原
    審法院90年毒聲字第4052號裁定送強制戒治，嗣經停止戒治
    及撤銷停止戒治，令入戒治處所繼續戒治，而於92年1 月31
    日強制戒治執行完畢，翌日釋放（續執行上開有期徒刑，於
    94年5 月8 日出監）等情，有臺灣高等法院被告前案紀錄表
    1 份在卷可按（見本院卷第11-15 頁）。被告於強制戒治執
    行完畢釋放後，5 年內再犯施用第一、二級毒品海洛因、甲
    基安非他命之犯行至明，本件事證明確，被告犯行洵堪認定
    。
三、按海洛因係毒品危害防制條例第2 條第2 項第1 款所稱之第
    一級毒品，甲基安非他命係同條項第2 款所稱之第二級毒品
    ，均不得非法持有、施用。核被告所為，係犯毒品危害防制
    條例第10條第1 項之施用第一級毒品罪及同條第2 項之施用
    第二級毒品罪。其持有第一、二級毒品後進而施用，其持有
    之低度行為，應為施用之高度行為所吸收，不另論罪。又被
    告先後多次施用第一級毒品之犯行，時間緊接，方法相同，
    所犯復為構成要件相同之罪名，顯係基於概括犯意反覆為之
    ，應依連續犯規定論以一罪，並依法加重其刑。被告所犯上
    述施用第一級及第二級毒品2 罪，犯意各別，行為互殊，應
    分論併罰。另移送併辦之被告施用第一級毒品海洛因犯行，
    雖未據公訴人記載於起訴書，然與公訴人起訴書所載犯罪事
    實既有連續犯之裁判上一罪關係，自為起訴效力所及，本院
    即得併予審理，附此敘明。被告前因違反毒品危害防制條例
    案件，分別經本院以90年度上訴字第1876號判決有期徒刑10
    月確定及原審法院以91年度訴字笫2330號判決有期徒刑1 年
    確定，兩罪接續執行，於民國93年7 月5 日假釋付保護管束
    出監，嗣因撤銷假釋執行殘刑4 月5 日，甫於94年5 月7 日
    執行完畢，翌日出監，有臺灣高等法院被告前案紀錄表1 份
    附卷可稽，其受有期徒刑之執行完畢，5 年以內再犯有期徒
    刑以上之罪，為累犯，依法遞加重其刑。原審以被告施用第
    一級毒品海洛因犯行明確，予以論科，固非無見。惟其就併
    案如事實欄一、（二）（三）（四）項所載被告施用第一級
    毒品犯行均未及審酌，尚有未洽，被告執此提起上訴為有理
    由，原判決關於被告施用第一級毒品部分自應由本院撤銷改
    判。爰審酌被告前有違反肅清煙毒條例、麻醉藥品管理條例
    、毒品危害防制條例、竊盜等前科，有臺灣高等法院被告前
    案紀錄表1 份附卷可稽，又因施用毒品案件，曾經強制戒治
    ，仍未戒絕毒品，再犯本件施用第一級毒品犯行，顯見其無
    悔改之意，意志不堅，有失政府制定毒品危害防制條例之立
    法美意，本不宜寬貸，惟念其施用毒品乃自戕一己之身體健
    康，所為尚未害及他人，犯罪後於本院坦承犯行，態度尚佳
    及其犯罪之動機、目的、手段、智識程度、生活狀況等一切
    情狀，量處有期徒刑1 年2 月，並與其他上訴駁回部分（詳
    後述）所處有期徒刑3 月，依法定其應執行刑。扣案第一級
    毒品海洛因2 包，（驗後合計淨重0.16公克，空包裝重0.47
    公克）、海洛因1 包（淨重0.02公克，包裝重0.21公克）、
    海洛因1 包（淨重0.54公克、包裝重0.24公克），及殘餘海
    洛因成份之塑膠袋1 只、針筒1 支，依毒品危害防制條例第
    18條第1 項前段規定，不問屬於犯人與否，予以宣告沒收銷
    燬之，海洛因之包裝與海洛因本身難以析離，應併予沒收銷
    燬之。至鑑驗耗用之毒品，既已滅失，自無庸宣告沒收銷燬
    ，附此敘明。扣案塑膠軟管1 條、空夾鏈袋11只分別係被告
    所有供施用海洛因及供預備施用海洛因之用，業經被告供認
    在卷，爰依刑法第38條第1 項第2 款之規定沒收之。
四、上訴意旨另以：併案95年毒偵字第1512號所指被告於95年1
    月19日4 時許回溯24小時內某時，在其住處施用甲基安非他
    命1 次之犯行，與原審判決被告施用第二級毒品甲基安非他
    命之犯行，應由本院一併審理云云，惟被告雖於本院審理中
    坦承有於95年1 月19日凌晨零時許，在其住處施用甲基安非
    他命1 次（見本院卷第60頁），然被告於95年1 月19日凌晨
    4 時所採尿液，檢驗結果甲基安非他命判定為陰性，此有台
    灣檢驗科技股份有限公司95年2 月8 日編號KＺ0000000000
    00號濫用藥物尿液檢驗報告1 份附卷可稽，（見偵五卷第38
    頁），此外亦無扣得甲基安非他命或吸食安非他命之工具何
    佐證其上開自白，且參諸被告於95年1 月19日被查獲時之警
    、偵訊，亦均僅自白施用海洛因，而未言及施用甲基安非他
    命，自不得以其在本院之自白為唯一證據，逕認被告有此犯
    行。上開併案意旨所指此部分被告犯罪事實與本件起訴之被
    告施用第二級毒品甲基安非他命犯行並無連續犯關係甚明，
    本院就此部分自不得併為審理，爰退由檢察官另依法處理。
    被告此部分上訴意旨非有理由。原判決關於被告施用第二級
    毒品甲基安非他命部分，認定被告犯行明確，因而引用毒品
    危害防制條例第10條第2 項之規定，並審酌被告施用第二級
    毒品固有非是，然念其犯後坦承犯行，所為尚未對他人生有
    實害等一切情狀，量處有期徒刑3 月，認事用法均無違誤，
    量刑亦屬妥適，應予維持。
據上論結，應依刑事訴訟法第368 條、第369 條第1 項前段、第
364 條、第273 條之1 第1 項、第299 條第1 項前段，毒品危害
防制條例第10條第1 項、第18條第1 項前段，刑法第11條、第56
條、第47條、第51條第5 款、第38條第1 項第2 款，判決如主文
。
本案經檢察官林應華到庭執行職務。
中    華    民    國    95    年    4     月    28    日
                  刑事第八庭    審判長法  官  李炫德
                                      法  官  簡志瑩
                                      法  官  蔡國
以上正本證明與原本無異。
施用第一級毒品部分如不服本判決應於收受本判決後10日內向本
院提出上訴書狀，其未敘述上訴理由者，並得於提起上訴後10日
內向本院補提理由書狀（均須按他造當事人之人數附繕本）「切
勿逕送上級法院」。
其餘不得上訴。
中    華    民    國    95    年    4     月    28    日
                                      書記官  翁心欣


司法院資訊處製作；財團法人民間司法改革基金會備份。
